【裁判字號】    94,交簡上,149
【裁判日期】    950307
【裁判案由】    過失傷害
【裁判全文】
臺灣桃園地方法院刑事判決           94年度交簡上字第149號
上  訴  人  台灣桃園地方法院檢察署檢察官
被      告  甲○○
選任辯護人  石麗卿律師
上列上訴人因被告過失傷害案件，不服本院民國九十四年十月二
十八日九十三年度桃交簡字第一八九五號第一審刑事簡易判決（
聲請簡易判決處刑案號：九十三年度偵字第一六０五０號），提
起上訴，本院管轄之第二審合議庭判決如下：
    主  文
上訴駁回。
    事實及理由
一、本案經本院管轄第二審之合議庭審理結果，認原審以被告甲
    ○○犯刑法第二百八十四條第一項前段之過失傷害罪，其罪
    證明確，援引刑法第二百八十四條第一項前段、第五十五條
    、第四十一條第一項前段，道路交通管理處罰條例第八十六
    條第一項，罰金罰鍰提高標準條例第一條前段、第二條，判
    處拘役七十日，如易科罰金，以三百元折算一日，經核其認
    事用法及量刑均無不當，應予維持，並引用原審判決書記載
    之事實、證據及理由（如附件）。
二、檢察官上訴意旨略以：被害人（應指告訴人張淨瑜）受有第
    四、五腰椎滑脫及右側尺神經麻痺之傷害，原審僅引用證人
    即桃園醫院醫師吳敬堂之證詞，但吳敬堂並非被害人車禍當
    時之主治醫師，宜由主治醫師證明較符合實際情況；又被告
    飲酒駕車而肇事，測得之酒精濃度高達每公升一點零二毫克
    ，且未與告訴人達成和解，原審量刑過輕云云。
三、經查：
    (一)告訴人張淨瑜於本件車禍發生後之當天（即民國九十三年
      四月十六日）經送往行政院衛生署桃園醫院（下簡稱：桃
      園醫院）急診，經該院外科醫生吳敬堂於同日二十二時四
      十八分許看診，診斷結果認告訴人張淨瑜受有右手腕挫傷
      、下背挫傷等情，業據證人吳敬堂於原審調查時到庭證述
      甚詳（見原審卷第二四二頁至第二四六頁），並有行政院
      衛生署桃園醫院九十四年三月七日病歷字第００一五一三
      號函暨所檢附之急診病歷資料在卷可資憑佐，查證人吳敬
      堂為桃園醫院外科醫師，擔任外科醫師有十六年之久（見
      同上卷第二四二頁），且係告訴人張淨瑜受傷後第一位親
      自為張淨瑜查看傷勢並給予適度治療之專業醫師，是其所
      為證詞當無不可採信之狀況，是檢察官上訴意旨認證人吳
      敬堂非張淨瑜之主治醫師，實際情況仍須由真正主治醫師
      陳述云云，並無理由。
    (二)又量刑輕重係屬事實審法院得依職權自由裁量之事項。本
      案原審就被告本件過失傷害之犯行，業已審酌被告飲酒後
      已達不能安全駕駛之程度，猶駕駛車輛外出且疏未注意車
      前狀況，肇至告訴人受有傷害，應依道路交通管理處罰條
      例第八十六條第一項之規定加重其刑，並審酌被告之素行
      、過失之情節、告訴人所受之傷勢，被告坦承犯行，從不
      推卸其過失責任，且願意賠償告訴人二人共新臺幣（下同
      ）三十萬元，惟告訴人二人請求以一百六十萬元始願達成
      和解（見原審卷第十八頁），致未能和解等節，量處被告
      拘役七十日，並諭知如易科罰金之折算標準，既已詳酌刑
      法第五十七條各款所列情狀而未逾法定刑度，量刑亦稱允
      洽，上訴意旨徒以被告酒後駕車且未與告訴人和解為由，
      指摘原審量刑過輕，核無理由，應予駁回。
四、據上論斷，應依刑事訴訟法第四百五十五條之一第三項、第
    三百六十八條、第三百七十三條，判決如主文。
本案經檢察官趙燕利到庭執行職務。
中    華    民    國    95    年    3     月    7     日
                  台灣桃園地方法院交通法庭
                        審判長法  官  蔡榮澤
                              法  官  丁俊成
                              法  官  何俏美
以上正本證明與原本無異。
本件不得上訴。
                              書記官  陳淑瓊
中    華    民    國    95    年    3     月    7     日


司法院資訊處製作；財團法人民間司法改革基金會備份。
